【裁判字號】    89,台非,23
【裁判日期】    890113
【裁判案由】    竊盜
【裁判全文】
最高法院刑事判決                                  八十九年度台非字第二三號
    上訴人  最高法院檢察署檢察總長
    被  告  甲○○
右上訴人因被告竊盜案件，對於台灣屏東地方法院中華民國八十六年九月五日第一審
確定判決（八十六年度易緝字第八四號，起訴案號：台灣屏東地方法院檢察署八十五
年度偵字第八四七八號），認為違法，提起非常上訴，本院判決如左：
    主  文
原判決關於違背法令部分撤銷。
    理  由
非常上訴理由稱：「按依刑法第七十四條規定，得宣告緩刑者，以未曾受有期徒刑以
上刑之宣告，或前受有期徒刑以上刑之宣告，執行完畢或赦免後，五年以內，未曾受
有期徒刑以上刑之宣告為條件。是凡在判決前已經受有期徒刑以上刑之宣告確定者，
即不合於緩刑要件，不得復宣告緩刑。本件被告甲○○曾因違反麻醉藥品管理條例案
件，於八十六年四月二十九日經台灣屏東地方法院以八十六年易字第七九○號判決，
判處有期徒刑肆月，如易科罰金，以佰元折算壹日，並於八十六年六月十日確定，
（於同年十二月二十九日准予易科罰金執行完畢），有上開案卷可稽。則被告另犯竊
盜案件，原審於八十六年九月五日判決時，已不符合緩刑之宣告要件，乃原審竟以被
告未曾受有期徒刑以上刑之宣告為由，諭知被告緩刑肆年，揆諸前開說明，其判決當
然為違背法令。案經確定，爰依刑事訴訟法第四百四十一條、第四百四十三條提起非
常上訴，以資糾正。」等語。
本院按未曾受有期徒刑以上刑之宣告，或前受有期徒刑以上刑之宣告，執行完畢或赦
免後，五年以內未曾受有期徒刑以上刑之宣告者，方得宣告緩刑，此觀刑法第七十四
條之規定甚明。本件被告甲○○自民國八十二年底起至八十五年十一月三十日止，曾
犯連續非法吸用化學合成麻醉藥品罪，經台灣屏東地方法院於八十六年四月二十九日
判處有期徒刑四月確定，有該法院八十六年度易字第七九○號卷宗可稽。被告又於八
十五年十一月三十日晚十二時許，犯帶兇器竊盜罪，原審於八十六年九月五日判決
時，除判處有期徒刑十月外，竟適用刑法第七十四條第一款，予以宣告緩刑四年，依
照前開說明，顯有適用法則不當之違誤。案經確定，非常上訴意旨執以指摘，洵有理
由，惟原判決尚非不利於被告，應由本院將其關於違背法令部分撤銷，以資糾正。
據上論結，應依刑事訴訟法第四百四十七條第一項第一款前段，判決如主文。
中      華      民      國    八十九    年      一      月     十三     日
                              最高法院刑事第五庭
                                  審判長法官  董  明  霈
                                        法官  丁  錦  清
                                        法官  林  茂  雄
                                        法官  王  居  財
                                        法官  孫  增  同
      右正本證明與原本無異
                                              書  記  官
中      華      民      國    八十九    年      一      月     十九     日


司法院資訊處製作；財團法人民間司法改革基金會備份。
